【裁判字號】    89,易,481
【裁判日期】    890512
【裁判案由】    賭博
【裁判全文】
臺灣彰化地方法院刑事判決                          八十九年度易字第四八一號
    公  訴  人  台灣彰化地方法院檢察署檢察官
    被      告  乙○○
                甲○○
右列被告因賭博案件，經檢察官聲請簡易判決處刑（八十八年度偵字第九一六０號）
，經改依通常程序審理，本院判決如左：
    主  文
乙○○、甲○○共同以賭博為常業，乙○○處有期徒刑參月，甲○○處有期徒刑貳月
，如易科罰金，均以參佰元折算壹日。甲○○緩刑參年。
扣案之電動機具拾貳台（含ＩＣ板拾肆塊）、賭資新台幣壹仟零貳拾元、寄分卡壹本
、提貨券貳本及兌換商品紀錄簿壹本，均沒收。
    事  實
一、乙○○自民國八十八年六月底某日起，即在彰化縣彰化市○○路○段三六六之一
    號「彰友百貨超商」之公眾得出入場所內，擺設如附表所示電動機具十二台，供
    不特定賭客賭博財物，以投入硬幣（起訴書誤載為代幣）新台幣（以下同）十元
    押注，押中者洗分後再依比例兌換店內等值商品或彰友百貨超商生鮮超市之提貨
    單，若未押中，則賭資歸乙○○所有，並自八十九年九月間初起與其僱用之甲○
    ○（自八十七年八月間起即僱用，原擔任補貨員，其間曾代收銀員，並自八十九
    年九月初起，擔任收銀員之工作）基於共同犯意之聯絡，由甲○○負責兌換硬幣
    及商品等工作，並均以之為生活之主要憑藉。嗣於同年九月十三日十六時許，為
    警在上址查獲，並扣得乙○○所有供賭博用之電動機具十二台（內含ＩＣ板十四
    塊）、機內之賭資新台幣（以下同）一千零二十元、寄分卡一本、提貨券二本、
    賭客兌換商品紀錄簿一本等。
二、案經彰化縣警察局彰化分局報請臺灣彰化地方法院檢察署檢察官偵查起訴。
    理  由
一、訊據被告乙○○、甲○○固均坦承於前開商店內擺設電動機具供人打玩，並依得
    分，兌換店內商品等情，雖均矢口否認前開犯行，被告乙○○辯稱商品之兌換以
    五十元為上限，為暫供人娛樂之用，被告甲○○辯稱伊係擔任補貨員，當日僅係
    代班，並不知該行為違法云云。惟經查，賭客投入錢幣押注，押中者洗分後再依
    比例兌換店內等值商品，並未限於五十元，其兌換價值有高達五千元及六千四百
    元之商品等情，有扣案之兌換商品紀錄簿記載甚明，被告乙○○雖辯稱該記錄簿
    係記載煙酒類等物，非記載電動玩具云云，然查前開記錄簿上除載明台數外，並
    有「一一００已購」及「娃娃機」等字樣之記載，顯然係用以記載電動玩具打玩
    後兌換商品之記錄甚明，此並據被告甲○○於警訊及偵查中供述甚詳，再參以經
    扣得之彰友百貨生鮮超市提貨單上金額，亦有記載一千二百八十元之記錄，且提
    貨單上所載，亦大皆超過五十元，有扣案之二本提貨單在卷可稽，其上並有被告
    甲○○記載之多次記錄，顯然被告甲○○亦非僅係擔任補貨員，當係如其於警訊
    及偵查中所述之自八十八年九月起即擔任櫃檯工作，又被告甲○○供稱係自八十
    七年八月間起即在該處工作，其間並曾代班櫃檯工作，顯然了解電動玩具賭玩兌
    換商品等之工作性質，故被告等二人所辯顯係事後卸責之詞，不足採信，此外復
    有扣案之供賭博用之電動機具十二台（內含ＩＣ板十四塊）、機內之賭資一千零
    二十元、寄分卡一本、提貨券二本及賭客兌換商品紀錄簿一本等在卷可資佐証，
    被告等犯罪事証明確，犯行洵堪認定。
二、被告二人均賴前開行為營生，並以之為生活之憑藉，顯係為常業。核被告等所為
    均係犯刑法第二百六十七條之常業賭博罪。被告二人間有犯意連絡，行為分擔，
    係屬共同正犯。爰審酌被告等犯罪動機、目的、手段、經營時間、所生危害及犯
    罪後態度等一切情狀，分別量處如主文所示之刑，並諭知易科罰金之折算標準。
    被告甲○○前未曾犯罪，有臺灣高等法院被告全國前案紀錄表在卷可稽，且係為
    謀生而受僱於人，其惡性尚屬輕微，其經此偵、審程序，當知悔悟而無再犯之虞
    ，故本院認前開宣告之刑，以暫不執行為宜，爰併宣告緩刑三年，以勵自新。扣
    案之電動機具十二台（內含ＩＣ板十四塊）及其內之賭資一千零二十元，該當場
    賭博之器具及在賭之財物，寄分卡一本、提貨券二本及賭客兌換商品紀錄簿一
    本，均係被告乙○○所有，並供犯罪所用之物，業據其坦承在卷，爰分別依刑法
    第二百六十六條第二項及第三十八條第一項第二款規定，宣告沒收。
據上論斷，應依刑事訴訟法第二百九十九條第一項前段、第四百五十二條，刑法第二
十八條、第二百六十七條、第二百六十六條第二項、第四十一條、第七十四條第一款
、第三十八條第一項第二款，罰金罰鍰提高標準條例第一條前段、第二條，判決如主
文。
中      華      民      國      八十九    年      五      月    十二    日
                                      台灣彰化地方法院刑事第二庭
                                          法      官  王  紋  瑩
右正本證明與原本無異。
如不服本判決，應於判決送達後十日內向本院提出上訴狀( 須附繕本 )。
告訴人或被害人對於判決如有不服具備理由請求檢察官上訴者，其上訴期間之計算係
以檢察官收受判決正本之日期為準。
                                          法院書記官  鄭  秀  鑾
中      華      民      國      八十九    年      五      月    十七    日
刑法第二百六十七條
以賭博為常業者，處二年以下有期徒刑，得併科一千元以下罰金。
刑法第二百六十八條
意圖營利，供給賭博場所或聚眾賭博者，處三年以下有期徒刑，得併科三千元以下罰
金。


司法院資訊處製作；財團法人民間司法改革基金會備份。
